【裁判字號】    89,訴,76
【裁判日期】    900412
【裁判案由】    毒品危害防制條例
【裁判全文】
臺灣臺東地方法院刑事判決                            八十九年度訴字第七六號
    公  訴  人  臺灣臺東地方法院檢察署檢察官
    被      告  戊○○
    指定辯護人  本院公設辯護人  庚○○
右列被告因違反毒品危害防制條例案件，經檢察官提起公訴（八十九年度偵緝字第一
四號），本院判決如左：
    主  文
戊○○轉讓第二級毒品，累犯，處有期徒刑捌月。又販賣第二級毒品，累犯，處有期
徒刑柒年陸月。應執行有期徒刑捌年。
    事  實
一、戊○○曾因違反麻醉藥品管理條例，於民國（下同）八十七年四月七日，經臺灣
    彰化地方法院判處有期徒刑五月確定，八十八年四月七日執行完畢，仍不知悔改
    ，竟於同年十一月二十三日凌晨二時左右，在甲○○位於臺東市○○路○段五三
    二號二樓租處，無償轉讓第二級毒品安非他命予甲○○、丁○○供其二人共同施
    用（三人施用毒品部分另案審理）。另基於營利之意圖，於同年十二月一日晚間
    六時前後，在臺灣臺東看守所附近，以新台幣（下同）五千元之代價，出售第二
    級毒品安非他命予丁○○，以賺取差價營利。嗣於同年十二月三日晚間五時二十
    五分左右，丁○○在臺東市○○路及開封街口為警攔檢時，被查獲安非他命乙包
    （淨重Ｏ．一公克），警方經丁○○之供述循線查悉上情。
二、案經臺東縣警察局臺東分局報請臺灣臺東地方法院檢察署檢察官偵查起訴。
    理  由
一、被告對於前述時地有轉讓第二級毒品予甲○○、丁○○二人，及販賣第二級毒品
    予丁○○之犯行全部否認，辯稱：吸食器只有一組，八十八年十一月二十三日當
    天三人各自都有安非他命，三人輪流以等量交換施用；而十二月一日晚間六時前
    後，是和丁○○談買電腦鎖的事，並無販賣安非他命之情事。經查：
（一）被告轉讓第二級毒品之行為，經證人甲○○及丁○○於檢察官偵訊及本院第一
      次調查時，一致指稱安非他命係由被告提供，前後證詞均屬一致，該等其後雖
      於八十九年十月十一日改稱，當天係各自施用自己攜帶之安非他命，之前因聽
      錯法官意思而為錯誤供述。然證人之陳述往往囿於訊問之時、地、人之因素，
      或訊問之方式而有所保留，本件證人甲○○、丁○○等二人經與被告對質後，
      始翻異前供，顯係有所顧忌而迴護被告之詞，應以前次（即本院八十九年四月
      二十六日訊問筆錄）之證述為慎重可採，被告此部份犯行已堪認定。
（二）另被告販賣第二級毒品部分之犯行，業據證人丁○○於八十八年十二月三日第
      一次警訊（警卷第四頁）時供稱：甲○○帶我到原住民公園和「老哥」（經丁○○指認老哥即為被告）會合，我和老哥騎車閒逛，我問他有沒有安非他命可
      買，他叫我先在原住民公園等候，大約十分鐘後，他便拿來給我，是五千元的
      量，交給我的時候是晚上九點左右，我當時沒有給他錢，約定隔天（十二月二
      日）才拿錢給他。另於八十九年一月十四日檢察官偵訊時供稱：我叫甲○○打
      電話給戊○○，約在原住民會館，甲○○載我到原住民會館後，戊○○又載我
      到基督教醫院前，我說目前身上沒錢，他說可以讓我欠，但不能欠很多，所以
      只讓我欠五千元，又載我到看守所附近叫我等，他就去拿一包安非他命來給我
      。復於八十九年四月二十六日本院調查時證稱：我們先在基督教醫院講定五千
      元價錢後，他叫我等一下，在臺東看守所附近拿安非他命給我（八十九年四月
      二十六日訊問筆錄）。徵諸證人丁○○前後證述一致，且與被告認識不久，彼
      此間並無仇恨嫌隙，應無誣陷之理，其證詞可信為真正。
（三）被告另辯稱：八十八年十二月一日當天與丁○○碰面，係要談購買電動玩具電
      腦鎖之事，五千元價金亦尚未給付，後因電腦鎖不合用，十二月三日要把電腦
      鎖還給丁○○時，就被抓到警察局了。惟查：(1)當日查獲被告之經過，係由丁○○自動供出安非他命來源，並帶警察一面尋找被告蹤跡，一面在車上以其手
      機撥打000000000之電話與被告聯絡，嗣於晚間六時二十分左右連絡
      上被告，內容為：「告訴他要還他五千元，並告訴他是否還有安非他命可調。
      」，同時與被告約在臺東市基督教醫院前見面，但被告未到，約三分鐘後，被
      告再約丁○○於開封街與更生路口之超商見面，始為警查獲，業據丁○○於警
      訊時證述甚詳（警卷第六頁背面）；而丁○○與被告之上述談話內容，與當天
      隨同查緝之員警乙○○、丙○○二人於本院證述之情節相符（見八十九年十二
      月十三日訊問筆錄）。倘被告所辯曾向丁○○以五千元之代價購買電腦鎖之情
      節屬實，則被告既自承尚未給付五千元價金，丁○○何以尚須還五千元予被告
      ？(2)檢察官偵訊時問及：丁○○為何要賣給你防盜鎖？被告答：是甲○○和他
      說我要買。另問：當天（指八十八年十二月一日）甲○○打電話給你，有無說
      是何事？答：說丁○○要找我，要談有關防盜鎖的事（偵緝卷第十七頁）。惟
      經本院訊問之結果，甲○○對於被告與丁○○碰面所談何事卻證稱不知情（本
      院八十九年四月二十六日訊問筆錄）。(3)被告於八十九年二月十五日遭本院檢
      察署通緝後，於同年二月十九日緝到，檢察官偵訊時問：八十八年十一月底是
      否在臺東市看守所附近拿一小包安非他命給丁○○？被告答：沒有。問：有無
      約丁○○在該處附近見面？答：沒有，是甲○○打電話約我出來，說丁○○要
      找我，因之前我曾在東方大鎮向丁○○要一小包安非他命，他叫我還他，但我
      當天沒有。竟與八十八年十二月三日為警查獲時，以及於本院調查時之陳述大
      相逕庭。(4)證人己○○為當日被告到警局接受訊問時之在場員警，其雖證稱當
      日確曾查獲一綠色的舊電腦鎖（九十年三月二十九日審理筆錄），但丁○○於
      八十九年四月二十六日本院調查時已證稱：電腦鎖（防盜鎖）是我的，放在被
      告機車上忘了拿，是當天（八十九年十二月一日）晚上請他在隔天要付五千元
      時，順便帶過來給我。故縱使當日被告機車內確有一防盜鎖，亦非如被告所稱
      係向丁○○購買，顯見買賣電腦鎖一事乃被告為圖卸責所捏造之事實，實不足
      採信。
（四）販賣毒品者，有大盤小盤之別，復有受僱於毒販予賣主直接交易者，倘係小盤
      或受僱者，即未必有天秤、分裝袋等物。本件被告並非居住於臺東，其交易模
      式係先談妥價格及給付金錢之方法，並使買受人於某定點等待，被告再取毒品
      至該定點交付，以避風險，並非隨時攜帶毒品等候交易，衡情應無可能查獲上
      開物品，故辯護人以警方未查扣到被告持有上開物品，認其無販賣圖利之事實
      ，亦無可採。
（五）非法販賣安非他命係政府嚴予查緝之違法行為，非可公然為之，凡為販賣之不
      法行為者，若無利益可圖，平白為買買行為，是其販入之價格必較賣出之價格
      低廉，而有從中賺取買賣價差之意圖及事實應屬合理之認定；而不論塑膠袋或
      紙包之安非他命，均可任意分裝或增減其份量，每次買賣之價量，亦隨時隨雙
      方關係之深淺、當時之資力、需求程度及對行情之認知等因素而機動調整，因
      此販賣所得利益，除經坦承犯行，或價量均已明確外，難以察得實情，故縱未
      確切查得販賣賺取之實際差價，除別有證據，足認係按同一價格轉讓而未牟利
      外，尚難執此認非法販賣之事證有所不足，導致知錯坦承者難辭重刑，而否認
      狡辯者反可獲僥倖，顯失情理之平。查被告雖否認有販賣毒品安非他命之犯行
      ，而證人丁○○亦僅供陳其向被告所購買安非他命之價格及次數，使本院無從
      確認被告販賣所得之利潤，然以本件而言，被告係經證人丁○○向警方供述毒
      品來源而查獲已如前述，是被告有販賣圖利之意圖甚明。
（六）綜上所述，本件事證已臻明確，被告事後所辯顯係卸責之詞，不足採信，其犯
      行洵堪認定，應依法論科。
二、核被告所為，係犯毒品危害防制條例第八條第二項之轉讓第二級毒品罪及同條例
    第四條第二項之販賣第二級毒品罪。被告所犯上開二罪間，犯意各別，行為互殊
    ，應予分論併罰。其於刑之執行完畢後五年內，再犯有期徒刑以上之本罪，為累
    犯，各依法加重其刑。爰審酌被告之品行、智識程度、犯罪動機、目的、手段，
    販賣及轉讓安非他命予他人，影響國民健康甚鉅，犯罪後飾詞狡辯，但未取得五
    千元利益等一切情狀，量處如主文所示之刑，並定其應執行之刑。至被告因販賣
    安非他命本應取得之五千元，因丁○○尚未交付該款項，故不為追徵價額之諭知
    ，附此敘明。
據上論斷，應依刑事訴訟法第二百九十九條第一項前段，毒品危害防制條例第八條第
二項、第四條第二項，刑法第十一條前段、第五十一條第五款、第四十七條，判決如
主文。
本案經檢察官陳弘能到庭執行職務
中    華    民    國      九十      年        四      月    十二        日
                                臺灣臺東地方法院刑事庭
                                    法  官  廖  建  彥
右正本證明與原本無異。
如不服本判決，應於判決送達後十日內向本院提出上訴狀。（須附繕本）
「切勿逕送上級法院」
                            書記官  陳  美  鄉
中    華    民    國      九十      年        四      月    十三        日
附記：
毒品危害防制條例第八條第二項：
轉讓第二級毒品者，處六月以上五年以下有期徒刑，得併科新臺幣七十萬元以下罰金
。
毒品危害防制條例第四條第二項：
製造、運輸、販賣第二級毒品者，處無期徒刑或七年以上有期徒刑，得併科新臺幣七
百萬元以下罰金。


司法院資訊處製作；財團法人民間司法改革基金會備份。
